【裁判字號】    92,台抗,1
【裁判日期】    920102
【裁判案由】    排除侵害再審
【裁判全文】
最高法院民事裁定                                    九十二年度台抗字第一號
    上  訴  人  丁○○○
                己 ○ ○
                丙 ○ ○
                乙 ○ ○
                庚 ○ ○
                戊 ○ ○
    共      同
    訴訟代理人  吳 仲 立律師（兼右五人共同送達代收人）
右抗告人因與相對人甲○○等間請求排除侵害再審事件，對於中華民國九十一年十一
月十四日台灣高等法院裁定（九十年度重上字第七三號），提起抗告，本院裁定如左
：
    主  文
抗告駁回。
抗告訴訟費用由抗告人負擔。
    理  由
按民事訴訟法第四百六十六條第一項規定：對於財產權訴訟之第二審判決，如因上訴
所得受之利益不逾新台幣（下同）一百五十萬元者，不得上訴；又對於不得上訴之判
決而上訴者，原第二審法院應以裁定駁回之，同法第四百八十一條、第四百四十二條
第一項定有明文。此項利益數額，如係以物之所有權排除侵害請求權為訴訟標的者，
其上訴所得受之利益，即為該物尚有爭執部分之價額。又判決正本內應記載上訴期間
及提出上訴狀之法院，僅為訓示規定，對於不得上訴之判決，縱誤為此項記載，殊難
因此即謂該判決得為上訴，此觀民事訴訟法第二百二十九條第三項規定及本院二十九
年抗字第九八號、三十二年抗字第二五五號判例意旨即明。本件抗告人雖對於原法院
所為其敗訴部分之判決聲明不服，提起上訴，惟該部分訴訟標的之價額僅為六十九萬
六千元（抗告人敗訴部分為六平方公尺，每平方公尺公告現值十一萬六千元），未逾
一百五十萬元，自在不得上訴之列。原法院因而逕以裁定駁回其第三審上訴，經核於
法洵無違誤。縱抗告人主張：原法院判決正本未記載不得上訴，致其已誤繳六萬六千
六百四十七元裁判費；且原法院判決命其負擔訴訟費用二分之一，即認原訴訟標的價
額二分之一即四百零三萬九千二百元為其敗訴之部分，已逾法定上訴第三審之額數；
又因系爭六平方公尺遭相對人占用，致整筆土地無法作為建築使用，其所失利益亦為
整筆七十二平方公尺土地之利益云云，然原判決之得否上訴，揆諸首揭說明，應以系
爭土地尚有爭執部分即該部分訴訟標的之價額為準，非以判決正本之記載、抗告人自
行繳納之第三審訴訟費用、原判決所命訴訟費用之負擔或當事人主觀之價值感受等為
據。抗告論旨，指摘原裁定不當，聲明廢棄，非有理由。
據上論結，本件抗告為無理由。依民事訴訟法第四百九十二條第一項、第九十五條、
第七十八條，裁定如主文。
中      華      民      國    九十二    年      一      月      二      日
                              最高法院民事第七庭
                                  審判長法官  蘇  茂  秋
                                        法官  徐  璧  湖
                                        法官  朱  建  男
                                        法官  蘇  達  志
                                        法官  沈  方  維
      右正本證明與原本無異
                                              書  記  官
中      華      民      國    九十二    年      一      月     十三     日


司法院資訊處製作；財團法人民間司法改革基金會備份。
